臺灣高等法院刑事裁定　　　　　　　　 100年度抗字第1259號
抗　告　人
即　被　告　KAL CHANG.
上列抗告人因竊盜案件，不服臺灣臺北地方法院中華民國100年1
0月21日羈押裁定（100年度易字第2720號），提起抗告，本院裁
定如下：
    主  文
抗告駁回。
    理  由
一、原裁定意旨略以：被告KAL CHANG NAM（葛昌南）因竊盜案
    件，經原審訊問後，認其涉犯竊盜罪，犯罪嫌疑重大，被告
    在台無何親屬及無固定住居所，有逃亡之虞，有刑事訴訟法
    第101條第1項第1款所定之情形，認有羈押必要，經於民國1
    00年10月21日將其羈押。
二、抗告意旨略以：被告否認犯罪，被告並未加入DANIEL SANCH
    EZ等人竊盜案，且作案時之租車並非原租車契約有效期間內
    ，原審於裁定時未將起訴書交予被告審閱，被告為外國籍人
    ，護照等證件均遭查扣，被告並無逃亡之虞，且被告罹患有
    嚴重下背脊椎神經痛之疾病，入所2個月每日均須服用高劑
    量之多種止痛劑4次以壓抑疼痛，仍無法適應狹窄舍房長期
    盤腿之坐姿，又因止痛藥導致肝、腎、膀胱無法正常運作，
    被告現已發生頻尿之副作用，亟待尋求保外就醫，被告願接
    受責付、限制住居等處分，並保證審理期間隨傳隨到，請求
    撤銷原審裁定云云。
三、按法律規定羈押被告之要件，須基於維持刑事司法權之有效
    行使之重大公益要求，並符合比例原則，方得為之。次按法
    院為羈押之裁定時，除係屬為保全被告使刑事訴訟程序得以
    順利進行，或為保全證據，或為擔保嗣後刑之執行程序，尚
    有為防止被告反覆施行同一犯罪，而對被告實施剝奪其人身
    自由之強制處分。而刑事被告經法官訊問後，認為犯罪嫌疑
    重大，而逃亡或有事實足認為有逃亡之虞，或有事實足認為
    有湮滅、偽造、變造證據或勾串共犯或證人之虞者，或所犯
    為死刑、無期徒刑或最輕本刑為5年以上有期徒刑之罪等情
    形之一者，非予羈押，顯難進行追訴、審判或執行，得羈押
    之，為刑事訴訟法第101條第1項所明定。是法院審查聲請羈
    押被告時，即應審查被告犯罪嫌疑是否重大、被告是否有前
    述刑事訴訟法第101條第1項各款情事及是否有非予羈押，顯
    難進行追訴、審判或執行之必要情事等三要件，依卷內具體
    客觀事證予以斟酌後，始決定是否有羈押之「正當性原因」
    及「必要性」。至於被告是否成立犯罪，乃本案實體上應予
    判斷之問題。故被告有無羈押之必要，法院僅須審查被告犯
    罪嫌疑是否重大、有無羈押原因、以及有無賴羈押以保全偵
    審或執行之必要，由法院就具體個案情節予以斟酌決定，如
    就客觀情事觀察，法院許可羈押之裁定或延長羈押之裁定，
    在目的與手段間之衡量並無明顯違反比例原則情形，即無違
    法或不當可言。
四、本件抗告人涉犯刑法第321條第1項第4款、第3款、第2款、
    第1款之加重竊盜案共7次犯行，原審經訊問抗告人，抗告人
    矢口否認有何竊盜犯行，辯稱僅是幫DANIEL他們租車，且只
    認識DANIEL，其他人伊均不認識云云，抗告人所涉共犯刑法
    第321條第1項第4款、第3款、第2款、第1款之加重竊盜案7
    次案件，除同案被告等人均坦認犯行外，並有起訴書證據清
    單所列載10名證人之供述證據及4項非供述證據及現場錄影
    翻拍照片、臺灣臺北地方法院檢察署勘驗被告等人行李箱照
    片、起獲被告藏置竊盜所得財物照片等可資為證，足認抗告
    人犯罪嫌疑重大，且抗告人於原審時供承其於臺灣並無親友
    ，且8月10日來臺灣之後，就一直住在飯店等情（見原審100
    年10月21日訊問筆錄），則被告在臺灣並無親友，亦無固定
    住所，客觀上增加被告畏罪逃亡之動機，有事實足認有逃亡
    之虞。而羈押本為對被告所實施之剝奪人身自由強制處分，
    然有無羈押之必要，法院本得依羈押之目的，依職權為目的
    性裁量，再依被告犯罪之性質，侵害他人財產權多次，嚴重
    危害社會安全，自有羈押之正當原因及必要性，且不悖乎比
    例原則，自難認原裁定有何不當或違誤之處，從而，本件抗
    告人因有刑事訴訟法第101條第1項第1款情形，原審因而裁
    定自100年10月21日起予以羈押，核此決定為原審依職權認
    事用法之裁量，觀諸被告涉及多次加重竊盜罪行，為維護社
    會安全秩序，人民之財產權，確保國家刑罰權之正確行使，
    原審之裁量並無目的與手段間輕重失衡之情形。至於抗告人
    所述罹患有嚴重下背脊椎神經痛之疾病，入監所2個月，每
    日須服用高劑量多種止痛劑4次以壓抑疼痛，仍無法適應狹
    窄舍房長期盤腿之坐姿，又因止痛藥導致肝、腎、膀胱不能
    正常運作，被告已發生頻尿副作用，亟待尋求保外就醫等情
    ，經本院函詢法務部矯正署臺北看守所關於抗告人之病況，
    據該所傳真抗告人相關之病歷資料所載，抗告人分別於100
    年8月24日上午、100年8月24日下午、100年8月29日下午、
    100年8月31日上午、100年9月14日上午、100年9月28日上午
    、100年10月12日上午至法務部矯正署臺北看守衛生科就診
    ，該所衛生科依抗告人之病症已給予抗告人Norvoasc Lodip
    ine、Voltaren、Solaxin等處方藥物，上開處方藥物中Norv
    oasc Lodipine係用以降血壓、Voltaren係用以抗風濕、抗
    發炎、鎮痛及解熱，而Solaxin係用以治療腰背痛症、肩關
    節周圍炎、變形性背脊椎症等所有痛性收縮症狀，有法務部
    矯正署臺北看守衛生科病歷單影本在卷可參，足見被告所罹
    患之下背脊椎神經痛之疾病，目前仍持續在法務部矯正署臺
    北看守衛生科治療，則該病痛尚非不得在看守所內為檢查及
    治療，難認被告有何保外就醫之必要，且現今執行羈押之處
    所均配有醫師等專業人員或延聘專業特約醫師，足供受拘禁
    之人於羈押期間接受相當程度的醫療追蹤，並可獲得適當治
    療，倘有必要，被告並得聲請戒護至特約醫院就醫；是抗告
    人並無非離開看守所在外治療，無法使之痊癒復原之情形，
    核與刑事訴訟法第114條第3款規定，非保外治療顯難痊癒之
    要件不合。綜上所述，被告徒憑前詞提起抗告，要係對於原
    審法院得依職權自由裁量、判斷之事項，漫事爭執，顯不足
    以推翻原審裁定之適法性，揆諸前揭說明，本件抗告，為無
    理由，應予駁回。
五、據上論斷，依刑事訴訟法第412條，裁定如主文。
中    華    民    國   100    年    11    月    3     日
                  刑事第十一庭  審判長法  官  許宗和
                                      法  官  趙功恆
                                      法  官  潘進柳
以上正本證明與原本無異。
不得再抗告。
                                      書記官  任正人
中    華    民    國   100    年    11    月    3     日